【裁判字號】    90,交易,363
【裁判日期】    900906
【裁判案由】    過失傷害
【裁判全文】
臺灣臺南地方法院刑事判決                       九十年度交易字第三六三號
    公  訴  人  臺灣台南地方法院檢察署檢察官
    被      告  乙○○
右列被告因過失傷害案件，經檢察官提起公訴（九十年度偵字第四八零八號），本院
判決如左：
    主  文
乙○○因過失傷害人，累犯，處有期徒刑肆月、如易科罰金，以參佰元折算壹日。
    事  實
一、乙○○曾犯賭博罪，經本院判處有期徒刑四月確定，於民國（下同）八十九年七
    月十二日執行完畢，復於同年十月二十三日十一時許，駕駛八Ｊ－四九一二號自
    小客車沿台南市○○路由西向東方向行駛，途經該路段七０二巷之無號誌交岔路
    口時，原應注意汽車行駛至無號誌交岔路口時，應減速慢行，作隨時停車之準備
    ，並應注意車前狀況，且依當時情況，又無不能注意之情形，竟疏於注意，適有
    甲○○駕駛ＮＦＺ－七０五號重機車，沿永華路七０二巷由南向北駛出，亦疏未
    注意行經無號誌交岔路口，支線道車應讓幹線道車先行，兩車相撞，甲○○之機
    車人車倒地後，受有左側腓骨骨折、左膝及右手肘擦傷等傷害。被告於犯罪被發
    覺前向警方自首接受裁判。
二、案經被害人甲○○訴請臺灣臺南地方法院檢察署檢察官偵查起訴。
    理  由
一、訊據被告乙○○對於右揭時地駕車與告訴人發生交通事故之事實供認不諱，惟辯
    稱：是告訴人從巷口突然衝出來，撞到我汽車右前輪，車輪上的板金有凹進去，
    不是我撞告訴人云云。經查，本件被告與告訴人車輛發生交通事故等情經告訴人
    甲○○指訴歷歷，並有道路交通事故調查報告表及現場照片七幀附卷可稽，而告
    訴人因本件車禍受有左側腓骨骨折、左膝及右手肘擦傷等傷害，亦有診斷明書一
    紙在卷可憑。按汽車行駛至無號誌交岔路口時，應減速慢行，作隨時停車之準備
    。又汽車行駛時，駕駛人應注意車前狀況，並隨時採取必要之安全措施。道路交
    通安全規則第九十三條第一項第四款、第九十四條第三項定有明文。被告駕駛汽
    車，自應加以注意，且依其情況，又無不能注意之情事，被告竟疏未注意，以致
    肇事，使告訴人受傷，被告顯有過失。雖告訴人行經無號誌交岔路口，亦疏未注
    意支線道車應讓幹線道車先行，但仍不能解免被告未減速慢行之過失。本件送台
    灣省台南區車輛行車事故鑑定委員會鑑定，亦認為告訴人甲○○行經無號誌交岔
    路口，支線道未讓幹線道車先行，為肇事主因；被告乙○○未減速慢行，未注意
    車前狀況，為肇事次因，有鑑定意見書附卷可稽。而被告過失行為與告訴人之受
    傷間，具有相當因果關係，被告過失傷害罪證明確，犯行堪予認定。
二、核被告所為係犯刑法第二百八十四條第一項前段之罪，被告乙○○曾因賭博罪，
    經本院處有期徒刑四月，如易科罰金，以三百元折算一日確定，於八十九年七月
    十二日易科罰金執行完畢，有刑案資料查註紀錄表在卷可稽，其於五年內再犯本
    件有期徒刑以上之罪，為累犯，依刑法第四十七條規定加重其刑。爰審酌被告犯
    罪手段、駕駛汽車過失肇事程度，犯罪後未賠償被害人等一切情狀，量處如主文
    所示之刑，並諭知易科罰金之折算標準，以資懲儆。
據上論斷，應依刑事訴訟法第二百九十九條第一項前段，刑法第二百八十四條第一項
前段、第四十七條、第四十一條第一項前段，罰金罰鍰提高標準條例第一條前段、第
二條判決如主文。
本案經檢察官羅瑞昌到庭執行職務
中    華    民    國      九十      年      九      月        六        日
                              臺灣臺南地方法院交通法庭
                                      法  官  何  清  池
右正本證明與原本無異。
如不服本判決，應於判決送達後十日內向本院提出上訴狀( 應附繕本 )。
                                      書記官  林  木  村
中    華    民    國      九十      年      九      月        六        日
附錄本案論罪科刑法條全文：
中華民國刑法第二百八十四條第一項：
 (過失傷害罪)
因過失傷害人者，處六月以下有期徒刑、拘役或五百元以下罰金，致重傷者，處一年
以下有期徒刑、拘役或五百元以下罰金。


司法院資訊處製作；財團法人民間司法改革基金會備份。
